【裁判字號】    89,上易,1799
【裁判日期】    890128
【裁判案由】    竊盜
【裁判全文】
臺灣高等法院刑事判決                  八十九年度上易字第一七九九號
    上  訴  人  台灣新竹地方法院檢察署檢察官
    上  訴  人
    即  被  告  壬○○
    被      告  丙○○
右上訴人，因被告竊盜案件，不服臺灣新竹地方法院，八十八年度易字第六六○號，
中華民國八十九年一月二十八日第一審判決（起訴案號：臺灣新竹地方法院檢察署八
十八年度偵字第四七八一號，併本院案號：同署八十九年度偵字第二七○號、第一一
八九號）提起上訴，本院判決如左：
    主      文
原判決關於丙○○、壬○○部分均撤銷。
丙○○連續結夥三人以上攜帶兇器、毀壞安全設備竊盜，處有期徒刑拾月。
壬○○連續結夥三人以上竊盜，累犯，處有期徒刑拾月。
    事      實
一、本案經本院審理結果，第一審判決書記載之事實與本院認定之犯罪事實相同，茲
    引用之。
二、丙○○基於其前之竊盜摡括犯意，再於八十八年十一月中旬某日上午十時左右在
    新竹縣湖口鄉○○路○段一三三巷三十五弄二號竊盜被害人蔡美土所有集郵冊二
    本、酒（威士忌）三瓶及金飾（元寶米老鼠生肖馬戒子）二只，復於八十九年元
    月底，十一時左右在新竹縣湖口鄉○○路○段六○○巷六弄一號竊盜被害人胡林
    麗娟所有之汽墊床、鹿角古董、木劍、手提電鑽二支等物，得手後將金飾典當，
    得款新台幣（下同）八千元，郵票簿二冊送人，另酒瓶及六月竊得之物交給綽
    號「小張哥」之男子，得款七千元花用，嗣於八十九年二月十七日晚間十一時四
    十分許在湖口鄉和興村山葉新城四十號為警查獲。
三、壬○○基於其前之竊盜概括犯意於附表所列時間、地點，以附表所列犯罪手法，
    竊取被害人甲○○等人（詳見附表）之物。
四、案經新竹縣警察局竹北分局移請台灣新竹地方法院檢察署檢官偵查起訴及移請本
    院併辦。
    理      由
一、關於日秀公司部分及被害人癸○○理髮店部分，引用第一審判決書記載之證據及
    理由（見附件：第一審判決者）。
二、訊據被告丙○○坦承事實欄二所列之犯罪事實，核與被害人蔡美土供述被害情節
    相符，此部分犯罪事實應足認定。
三、被告壬○○所犯事實欄所列之事實，業據被告於警訊中直承不諱，確與被害人甲
    ○○、戊○○、乙○○、子○○、己○○、辛○○、丁○○、庚○○等於警訊中
    指述情節相符，被告壬○○此部分犯行亦足認定。
四、核被告丙○○所用以撬壞鐵捲門開關安全設備之鐵棍，客觀上足以傷害人之生命
    身體，應屬凶器無疑，被告丙○○所為至日秀公司倉庫該次係犯刑法第三百二十
    一條第一項第四款之結夥三人以上加重竊盜罪，被害人癸○○理髮店該次犯刑法
    第三百二十一條第一項第四款、第三款、第二款之結夥三人以上攜帶兇器，毀壞
    安全設備之加重竊盜罪，又其所犯事實欄第二項所列事實，係犯刑法第三百二十
    條第一項之罪前後所犯各竊盜罪，時間相近，犯罪罪質相同，顯係基於概括犯意
    而反復為之為連續犯，論以加重竊盜之罪，並加重其刑，被告壬○○所為日秀公
    司部分，係犯刑法第三百二十一條第四款之結夥二人以上加重竊盜罪，又其所犯
    事實欄三之犯行，附表所列編號1.3.4.5.6.7.8.9.之事，係犯刑法第三百二十條
    第一項之普通竊盜罪，編號2.之事實係犯刑法第三百二十一條第二款之加重竊盜
    罪，被告壬○○前犯多次竊盜犯行，時間相近，犯罪罪質相同，顯係基於概括犯
    意反復為之，為連續犯，論以較重之第三百二十一條第一項第四款之結夥三人以
    上加重竊盜罪，又被告丙○○與陳怡文、蘇金城及被告壬○○與陳怡文、梁振源
    間分別有犯意之聯絡及行為之分擔，均分別論以共同正犯，被告壬○○有事實欄
    一次所列之前科，於執行完畢後，經五年內再犯本罪，為累犯，依法加重其刑，
    並遞加之。
五、原審以被告罪證明確，依法論科，原非無見，惟查被告丙○○復於事實欄二之時
    地有犯竊盜罪，被告壬○○再犯事實欄三所載之罪，與原審所認定之事實有連續
    犯之關係，均為原審所不及審酌，自有未洽，公訴人上訴執此指摘為有理由，被
    告壬○○上訴，雖未就此部分指摘，惟原判決就壬○○部分既有可議，亦屬不可
    維持，均應予撤銷改判，受審酌被告二人之素行、智識程度、犯罪之動機、目的
    、手段、受害之程度及犯罪後之態度等一切情狀，就被告丙○○量處有期徒刑拾
    月，被告壬○○量處有期徒刑拾月，以昭戒，被告壬○○經合法傳喚無正當理
    由未到庭，爰不待其陳述，逕行判決。
六、據上論斷，應依刑事訴訟法第三百六十九條第一項前段、第三百六十四條、第二
    百九十九條第一項前段、第三百條、第三百七十一條、第三百七十三條、刑法第
    二十八條、第五十六條、第三百二十一條第一項第四款、第三款、第二款、第四
    十七條，判決如主文。
本案經檢察官陳維練到庭執行職務。
中    華    民    國    八十九    年      八        月      十五        日
                        臺灣高等法院刑事第一庭
                            審判長法  官  李  相  助
                                  法  官  王  振  興
                                  法  官  蔡  光  治
右正本證明與原本無異。
不得上訴。
                                  書記官  王  才  生
中    華    民    國    八十九    年      八        月      十八        日
附錄：本案論罪科刑法條全文
刑法第三百二十一條第一項第四、三、二款
犯竊盜罪而有左列情形之一者，處六月以上五年以下有期徒刑：
二、毀越門扇、牆垣或其他安全設備而犯之者。
三、攜帶兇器而犯之者。
四、結夥三人以上而犯之者。
前項之未遂犯罰之。


司法院資訊處製作；財團法人民間司法改革基金會備份。
